臺灣嘉義地方法院民事簡易判決
111年度嘉簡字第506號
原      告  鄭素珠  

            姚望梅  
被      告  陳宣儒  

上列當事人間因被告傷害案件，原告提起請求損害賠償之刑事附
帶民事訴訟，經本院刑事庭以111年度嘉簡附民字第7號刑事附帶
民事訴訟裁定移送前來，本院於民國111年8月12日言詞辯論終結
，判決如下：
    主  文
一、被告應給付原告鄭素珠新台幣（下同）15,000元，及自民國
    111年3月31日起至清償日止，按週年利率百分之5計算之利
    息。
二、被告應給付原告姚望梅20,000元，及自111年3月31日起至清
    償日止，按週年利率百分之5計算之利息。
三、原告其餘之訴駁回。
四、訴訟費用1,000元由原告鄭素珠負擔。
五、本判決第1項、第2項得假執行。
    事實及理由
一、原告主張：被告於110年11月21日16時許，於嘉義市西區信
    義路45巷與原告姚望梅、鄭素珠發生爭執，被告見原告鄭素
    珠欲騎乘機車離開現場，為阻止原告鄭素珠離開，於同日16
    時52分許，徒手按住原告鄭素珠機車並將機車壓倒在地上，
    妨害原告鄭素珠騎乘機車離開現場之權利（下稱被告強制行
    為1）；原告姚望梅從住處走出並持行動電話錄影蒐證，被
    告另於同日16時58分許，持木椅1張攻擊原告鄭素珠，致原
    告鄭素珠受有左側腕部挫傷之傷害（下稱本件傷害1）。原
    告姚望梅見狀欲報警，被告為不讓原告姚望梅離開現場，於
    同日58分許，抓住○○○○○○○○00巷00號牆壁、門板推撞，妨害
    原告姚望梅離開現場返回住處之權利（下稱被告強制行為2
    ），原告姚望梅並因此受有頭部及其他部位表淺損傷、右側
    眼瞼及眼周圍區域鈍傷、右側肩膀挫傷等傷害（下稱本件傷
    害2）。原告鄭素珠因受有本件傷害1，請調理師拉筋治療，
    支出醫療費用20,000元，因受傷在家休養1個月，由家人照
    顧看護，依每日1,000元計算看護費用合計 30,000元，休養
    期間無法工作，減少收入25,025元（依法定基本工資請求）
    ，且因本件傷害1筋骨痠痛，身心痛苦煎熬，請求被告賠償
    精神慰撫金50,000元；原告姚望梅遭受被告攻擊後，相隔1
    個多禮拜，發現腳後跟亦有受傷，才去看醫生針灸治療，支
    出醫療費用500元，請求被告賠償精神慰撫金30,000元。綜
    上，爰依民法第184條、第193條第1項、第195條第1項之規
    定提起本件訴訟，請求被告賠償原告所受損害等語。並聲明
    ：㈠被告應給付原告鄭素珠125,025元，及自起訴狀繕本送達
    翌日起至清償日止，按年息百分之5計算之利息（本院卷第7
    0頁）。㈡被告應給付原告姚望梅30,500元，及自起訴狀繕本
    送達翌日起至清償日止，按年息百分之5計算之利息（本院1
    11年度嘉簡附民字第7號卷《下稱附民卷》第17頁）。㈢願供擔
    保請宣告准予假執行。
二、被告則辯以：被告於案發當下亦有被原告所傷害，只是被告
    沒有相關知識，不知道如何提供證據，原告鄭素珠只是被機
    車壓傷，沒有那麼嚴重，不需專人照護，其主張支出醫療費
    用20,000元，應提出相關醫療費用收據；原告姚望梅於案發
    時與被告互相拉扯並未傷到腳，不可以用事後的傷向被告請
    求賠償。被告已多年沒有工作，沒有錢賠償原告等語，資為
    抗辯。並聲明：原告之訴駁回。
三、法院之判斷：
㈠、原告主張被告於上開時、地，有對原告姚望梅、鄭素珠為前
    揭侵權行為，致原告鄭素珠受有本件傷害1、原告姚望梅受
    有本件傷害2，為被告所不爭執，被告前揭行為，亦經本院
    以111年度嘉簡字第288號刑事判決判處罪刑，並經本院以11
    1年度簡上字第58號刑事判決駁回上訴確定（下稱系爭刑案
    ），有系爭刑案判決附卷可參（本院卷第9至12、61至66頁
    ），復經本院依職權調閱系爭刑案卷宗核閱無訛，堪信為真
    實。
㈡、按因故意或過失，不法侵害他人之權利者，負損害賠償責任
    。不法侵害他人之身體或健康者，對於被害人因此喪失或減
    少勞動能力或增加生活上之需要時，應負損害賠償責 任。
    不法侵害他人之身體、健康、名譽、自由、信用、隱私、貞
    操，或不法侵害其他人格法益而情節重大者，被害人雖非財
    產上之損害，亦得請求賠償相當之金額，民法第184條第1項
    前段、第193條第1項、第195條第1項前段分別定有明文。
㈢、茲就原告請求被告賠償之各項損害及金額，是否有據，逐項
    審究如下：
１、原告鄭素珠：
⑴、醫療費用20,000元：
　　原告鄭素珠主張其因本件傷害1受有醫療費用20,000元之損
    失，為被告所否認，原告鄭素珠自應就此有利於己之事實舉
    證證明之。惟原告鄭素珠並未提出任何證據證明確實有前揭
    支出相關費用之事實，且無從判斷所稱調理師拉筋治療是否
    係因醫療所支出之必要費用，此部分之請求，自屬無據。
⑵、看護費用30,000元：
　  原告鄭素珠主張其因本件傷害1在家休養1個月，由家人照顧
    看護，請求被告給付看護費30,000元，為被告所否認，原告
    鄭素珠所受之本件傷害1為挫傷，傷勢是否達於有專人看護
    必要程度已非無疑，原告鄭素珠就此部分亦未舉證證明，此
    部分之請求，亦屬無據。
⑶、不能工作損失25,025元：
　　原告鄭素珠主張其因本件傷害1不能工作期間為1個月云云，
    惟經本院函詢衛生福利部嘉義醫院，原告鄭素珠所受本件傷
    害1是否達於不能工作之程度，經該院回覆以：原告鄭素珠
    從急診出院後，安排骨外科回診，病人受傷之後的工作能力
    ，需由後續門診醫師持續追蹤及評估等語，有該院111年7月
    19日嘉醫歷字第1111003265號函可參（本院卷第53頁），而
    原告鄭素珠自陳後續並未於骨外科回診等語（本院卷第71頁
    ），且亦未提出其他證據證明原告鄭素珠確有因本件傷害1
    達不能工作之程度，此部分之請求，亦屬無據。
⑷、精神慰撫金50,000元：
　　按不法侵害他人人格權，被害人受有非財產上損害，其請求
    加害人賠償相當金額之慰撫金時，法院對於慰撫金之量定，
    應斟酌實際加害情形，所造成影響、被害人痛苦之程度、兩
    造之身分地位、經濟情形及其他各種狀況，以核定相當之數
    額。被告對原告鄭素珠為被告強制行為1，且原告鄭素珠因
    被告前揭侵權行為而受有本件傷害1，其精神上受有相當之
    痛苦，可堪認定。經審酌原告鄭素珠與被告之身分、地位、
    經濟能力（有兩造稅務電子閘門財產所得調件明細表可參，
    因屬個人隱私，僅予參酌，不予揭露）、被告侵害行為情節
    、原告鄭素珠受有本件傷害1及被告強制行為1之程度及其精
    神所受打擊之程度等一切情狀，認原告鄭素珠請求精神慰撫
    金50,000元，尚嫌過高，應核減為15,000元，逾此數額之請
    求，不應准許。　
⑸、綜上，原告鄭素珠所受之損害金額為15,000元。
２、原告姚望梅：
⑴、醫療費用500元：
　　原告姚望梅主張其因本件傷害2受有醫療費用500元之損失，
    為被告所否認，原告姚望梅雖提出醫療費用收據為證（本院
    卷第75至79頁），惟原告姚望梅自陳上開收據係本件事發後
    一個多星期後腳後跟不舒服，半年多才去看醫生等語（本院
    卷第72頁），而原告姚望梅所受之本件傷害2之受傷位置為
    頭部、右側眼瞼及眼周圍、右側肩膀，均為上半身，距離腳
    後跟位置尚有一段距離，且原告姚望梅就診之日期為案發後
    半年多，尚難認定前揭醫療費用收據係因被告所為被告強制
    行為2及傷害行為所致，原告姚望梅此部分之請求，自屬無
    據。
⑵、精神慰撫金30,000元：
　　被告對原告姚望梅為被告強制行為2，且原告姚望梅因被告
    前揭侵權行為而受有本件傷害2，其精神上受有相當之痛苦
    ，可堪認定。經審酌原告姚望梅與被告之身分、地位、經濟
    能力（有兩造稅務電子閘門財產所得調件明細表可參，因屬
    個人隱私，僅予參酌，不予揭露）、被告侵害行為情節、原
    告姚望梅受有本件傷害2及被告強制行為2之程度及其精神所
    受打擊之程度等一切情狀，認原告姚望梅請求精神慰撫金30
    ,000元，尚嫌過高，應核減為20,000元，逾此數額之請求，
    不應准許。　
⑶、綜上，原告姚望梅所受之損害金額為20,000元。　
四、綜上所述，原告鄭素珠、姚望梅依侵權行為之法律關係，請
    求被告應給付原告鄭素珠15,000元、原告姚望梅20,000元，
    及各自起訴狀繕本送達翌日即111年3月31日（附民卷第11頁
    ）起至清償日止，按年息百分之5計算之利息為有理由，應
    予准許；逾此部分請求，則無理由，應予駁回。
五、本件事證已臻明確，兩造其餘之攻擊或防禦方法，經本院斟
    酌後，認為均不足以影響本判決之結果，自無一一詳予論駁
    之必要。
六、本件係屬民事訴訟法第427條訴訟適用簡易程序所為被告部
    分敗訴之判決，依同法第389條第1項第3款規定，應依職權
    宣告假執行。雖原告鄭素珠、姚望梅亦陳明願供擔保請准宣
    告假執行，然應僅為促請法院注意之性質，爰不另為准駁之
    諭知。
七、本件原告鄭素珠、姚望梅請求被告給付105,025元、30,500
    元部分，係刑事附帶民事訴訟，由合議庭裁定移送民事庭之
    事件，依刑事訴訟法第504條第2項之規定，免納裁判費。至
    於原告鄭素珠追加請求被告給付醫療費用20,000元，此部分
    訴訟費用1,000元，由原告鄭素珠負擔。　　　　
中　　華　　民　　國　　111 　年　　8 　　月　　26　　日
                            臺灣嘉義地方法院嘉義簡易庭
                                  法　官　陳美利
以上正本係照原本作成。
如對本判決上訴，須於判決送達後20日內向本庭（嘉義市文化路
308之1號）提出上訴狀（均須按他造當事人之人數附繕本）。如
委任律師提起上訴者，應一併繳納上訴審裁判費。
中　　華　　民　　國　　111 　年　　8 　　月　　26　　日
                                  書記官  林金福